

### **PROFILE**

Arquitecto Cloud con sólidos conocimientos y experiencia en diseño y despliegue de soluciones costo-eficientes, escalables y altamente disponibles en la nube. Manejo de Python, Git con GitHub y YAML. Conocimientos de Docker y Kubernetes.

Experiencia profesional de 8 en Tl y 4 año de experiencia como arquitecto de soluciones en AWS. Nivel de inglés B1. AWS Certified Solutions Architect - Professional. Credencial ID 79fdfa703917489d8eceaaaba043539d Validar credencial Caracterizado por resolución de problemas, trabajo en equipo y orientación al logro.

## CONTACT

PHONE: +57 311 834 82 15

LinkedIn:

Andres Felipe Cruz Chaparro

WEBSITE:

Andres Cruz | Web Site

GitHub: <a href="mailto:general-color: blue;">@afcruzc</a>

EMAIL:

afcruzc@gmail.com

# ANDRES FELIPE CRUZ CHAPARRO

Cloud Architect

### **EDUCATION**

CORPORACION UNIFICADA NACIONAL DE EDUCACION SUPERIOR 2017A – 2021 Ingeniería de Sistemas

### **WORK EXPERIENCE**

### Bextechnology S.A.S. Especialista Cloud

Septiembre, 2023 - Actualmente

Administración y soporte de cargas de trabajo en la nube pública de AWS y Azure. Análisis, diseño y arquitectura de soluciones para la nube.

### Devcognitio S.A.S. Especialista SysOps

Mayo, 2023 – Septiembre, 2023

Apoyo en la definición de procesos y políticas, análisis, diseño y arquitectura para gestión de servicios y recursos en la nube de AWS.

### Bextechnology S.A.S. Lider AWS

Marzo, 2022 - Mayo, 2023

Gestión del equipo de AWS de la compañía y administración, soporte, análisis, diseño y arquitectura de soluciones para la nube.

# \$3 Simple Smart Speedy \$AS. Cloud SysOps Administrator

Junio, 2020 - Marzo, 2022

Administración, análisis, diseño y arquitectura de soluciones y servicios en la nube pública de AWS.

### **SKILLS**

